臺灣臺南地方法院民事判決
109年度重訴字第52號
原      告  劉茂鑫  


訴訟代理人  鄭植元律師 
            蔡文健律師
            陳樹村律師
上  一  人
複  代理人  黃政廷律師
被      告  劉茂林  

訴訟代理人  楊丕銘律師
            許雅芬律師
上列當事人間請求土地變更登記事件，本院於民國111年5月2日
言詞辯論終結，判決如下：
    主  文
被告應將如附表所示編號1至6、9至11土地之應有部分2分之1及
編號7、8土地之應有部分20分之1移轉登記予原告。
訴訟費用由被告負擔。　
    事實及理由
一、原告起訴主張：
  ㈠訴之聲明：如主文第1項所示。
  ㈡兩造為兄弟關係，渠等於民國75年1月14日就共有之不動產簽
    立同意書（下稱系爭同意書）約定：「立同意書人劉茂鑫、
    劉茂林貳人同意後列所有不動產（即原證5所示之土地），
    不管現登記名義人為貳人中之任何壹人所有，或貳人共有，
    或登記為第三人名義，其產權為貳人所平均共有。嗣後任何
    不動產之管理、使用、處分、買賣、設定負擔、租賃，均須
    經貳人同意，共同為之。恐口無憑，立此為據。」可知，原
    證5所示之土地不論目前登記為何人所有，實際上均係兩造
    共有，且權利範圍各2分之1，並約定任何不動產之管理、使
    用、收益、處分均須經兩造一起同意後，始可為之。惟其中
    若干不動產之登記名義人僅登記為原告或被告單獨所有，則
    系爭同意書之約定可認定係兩造就同意書所列之不動產已約
    定互相成立借名登記關係。
  ㈢縱臺南市○○區○○段00地號土地（下稱兵南段20地號土地）於5
    9年5月21日以買賣為原因登記至被告名下，臺南市○○區○○段
    000地號土地（下稱中興段913地號土地）於73年3月31日以
    分割轉載為原因登記至被告名下（分割自網寮段960-5地號
    土地，原登記日期為58年2月13日）。然上開土地雖於58年2
    月13日、59年5月21日分別登記至被告名下，而被告係38年1
    月5日出生，當時年紀僅20、21歲，並無資力單獨購買上開
    土地，顯係兩造之父即訴外人劉提木購買後，借名登記在被
    告名下。
  ㈣臺南縣政府於94年5月間徵收被告所有之臺南市○○區○○段000
    地號土地（下稱中興段909地號土地，舊地號：網寮段960-5
    ），並將徵收款2025萬6,040元給付被告，被告旋於94年7月
    26日依系爭同意書之内容，將徵收補償費中之2分之1即1012
    萬8,020元存入原告之臺灣中小企業銀行帳號00000000000號
    帳戶（下稱系爭帳戶），顯見被告於94年7月26日仍依系爭
    同意書履行兩造之約定。且原告於99年間出賣臺南市○○○段0
    00000地號土地後，有依系爭同意書之約定，保留一半買賣
    價金待被告領取。再者，系爭同意書所列之若干土地形式上
    雖登記為被告所有，然系爭同意書有載明土地係由兩造共有
    ，且共同使用收益，兩造遂於81、82年間於形式上登記為被
    告所有之兵南段20地號土地上毗鄰興建登記為被告、原告所
    有之兵南段926、1409建號建物，嗣於84年、87年間分別於
    形式上登記為被告所有之中興段913地號土地上毗鄰興建登
    記為被告、原告所有之中興段1299、1300、1296建號建物，
    約定建物租金由兩造共同收取，苟上開土地並非兩造共有，
    原告豈會在形式上登記為被告之土地上興建合法建物？被告
    豈可能多年未反對並請求原告拆除，甚至還給付半數房屋租
    金給原告？足證兩造就系爭同意書列載之土地產權確有借名
    登記之事實存在。
  ㈤原告收取租金之帳號00000000000號帳戶ㄝ自93年1月起至103
    年4月均有將每月收取之租金轉匯入被告收取租金之帳號000
    00000000號帳戶，並於被告帳戶做租金統整及平分後，再將
    總租金收入2分之1匯入原告授權劉瑞華開設之系爭帳戶，以
    平分租金收益，並由原告授權被告及劉瑞華協助處理。又勾
    稽兩造於93年1月起至103年4月間相互匯款之金額，10年來
    之租金收益扣除相關費用、支出後均有平分，直至被告於10
    3年5月毁約始為終止。
  ㈥原告已於108年11月29日以民事起訴狀繕本之送達作為終止借
    名登記契約之意思表示，故兩造間之借名登記關係於被告收
    受該訴狀時即發生終止之效力。原告類推適用民法第541條
    第2項委任關係，或依系爭同意書之契約關係，或依民法第1
    79條不當得利法律關係，擇一請求被告移轉如附表所示土地
    （下稱系爭土地）之應有部分予原告。
  ㈦系爭同意書約定系爭土地僅係借名登記在被告名下，兩造間
    成立借名登記關係。原告已於108年11月29日以民事起訴狀
    繕本之送達向被告為終止借名登記契約之意思表示，故兩造
    間之借名登記關係應於被告收受該訴狀時起即發生終止之效
    力。原告依民法第541條第2項、第179條規定，請求被告將
    系爭土地變更登記為兩造分別共有，其請求權之消滅時效應
    自借名登記關係終止時起算，請求權並未因罹於時效而消滅
    。  
二、被告則以下列情詞資為抗辯：
  ㈠聲明：原告之訴駁回。
  ㈡原證5之附表並非系爭同意書之附件：
    系爭同意書未附有不動產之明細，原告相隔逾半年後始於10
    9年6月3日提出原證5，原告提出之系爭同意書及附表原本有
    重新裝訂之痕跡，且系爭確定判決之不爭執事項第點未列
    入系爭同意書之附表，故被告否認原證5之附表為系爭同意
    書之附件。
  ㈢系爭同意書欠缺成立要件：
　  原告曾於78年間出售系爭同意書之其名下網寮段958-145地
    號土地，價金由原告獨得，並未分配給被告。原告於99年間
    出售臺南市○○○段000000地號土地，於99年4月28日、5月21
    日收取之價金998萬2,500元、2329萬2,500元全部存入原告
    之帳戶，可見原告簽立系爭同意書，但主觀上卻不願與被告
    共同為上開行為，其無意受系爭同意書之拘束，系爭同意書
    應欠缺契約成立要件。且原告出租給訴外人永康石頭有限公
    司之中華路166號建物係坐落在被告單獨所有之中興段913地
    號土地（舊地號：網寮段960-18）；原告出租給訴外人惠康
    百貨股份有限公司之中華路181號建物係坐落在被告單獨所
    有之兵南段20地號土地，兩造間就上開土地有使用借貸關係
    。被告於103年8月20日以臺南水交社郵局第148號存證信函
    終止兩造間就上開土地之使用借貸關係（被證4），顯見被
    告並無與原告達成「嗣後任何不動產之管理、使用、處分、
    買賣、設定負擔、租賃，須經兩造同意，共同為之」之意思
    表示合致。
　㈣系爭同意書欠缺生效要件：
　⑴原告提供之系爭同意書附件，並無任何登記為第三人名義之
    不動產。又①網寮段960-16地號（即永康區兵南段18地號）
    、②龍山段394-1地號（即東區龍泉段293地號）、③海埔段（
    即高雄市○○區○○段000地號）、④白河區六重溪段448-12地號
    、⑤白河區六重溪段451-3地號、⑥白河區六重溪段422-3地號
    在系爭同意書簽訂之前，本係登記為兩造共有，無須成立借
    名登記契約，亦無須約定兩造共同管理、使用、處分、買賣
    、設定負擔、租賃。
　⑵系爭同意書之何筆土地要辦理借名登記，未具體特定契約之
    標的？原告為出名人，被告為借名人？或係被告為出名人，
    原告為借名人？由系爭同意書之內容無法確定，原告如何依
    系爭同意書，主張兩造有借名登記關係存在？系爭同意書既
    不生效力，且無從證明兩造間有借名登記關係存在，依民法
    第759條之1、土地法第43條規定，公示登記有絕對效力，被
    告應受公示登記之保護，原告不得持無效之系爭同意書要求
    被告移轉所有權。　
　㈤兩造間就系爭土地並無借名登記關係存在：
　⒈兩造之父親劉提木於73年6月18日過世前，已將其欲分配給兩
    造之土地登記在兩造之名下，兩造就各自名下之土地不可能
    與他造成立借名登記關係。劉提木過世後，全部繼承人即兩
    造及訴外人謝劉秀玩、呂劉秀琴、劉秀惠、劉瑞雲、劉瑞華
    於簽立遺產分割協議書時，未將劉提木生前分配給兩造之土
    地納入分配，該遺產分割協議書之土地係經全體繼承人協議
    分配，兩造亦不可能就該土地成立借名登記關係。然系爭同
    意書卻將①劉提木生前分配給兩造之土地、②遺產分割協議書
    之土地均納入其所謂借名登記關係之範圍內，足見其為虛偽
    不實。
　⒉兩造間先前之請求返還不當得利等事件（下稱另案）之訴訟
    標的「不當得利返還請求權」之主要依據，係兩造間是否有
    借名登記關係存在，乃法院於判斷原告之上開訴訟標的有無
    理由之重要爭執前提，而兩造於另案已就「兩造間是否有借
    名登記關係存在」之重要爭執前提為下列攻防、舉證、辯論
    。而臺灣高等法院臺南分院（下稱臺南高分院）105年度上
    易字第173號之確定判決（下稱另案確定判決），認定兩造
    間並未於75年1月14日就系爭同意書之土地成立借名登記，
    故於本件發生爭點效之效力，不得再為相異之認定。
　⒊被告名下之中興段909地號土地於94年間被徵收，其雖將徵收
    價金之半數分給原告，然此係因原告當時向被告表示其急需
    用錢，被告係基於兄弟情誼而資助原告，其非係基於借名登
    記關係而分配給原告。
　⒋兩造在他造名義之土地上各自蓋有自己名義之建物，不論係
    基於被告認為之基地使用借貸關係，或係基於系爭確定判決
    認定「兩造互相同意而對他造土地享有用益權以建築房屋之
    關係」，縱兩造就各自名下之建物租金有均分之事實，或有
    平均分擔地價稅、房屋稅之事實，與原告所謂之系爭同意書
    的借名登記關係無涉。
　㈥縱認兩造間就系爭土地有借名登記關係存在，惟該借名登記
    關係業經兩造合意解除、撤銷，且請求權已罹於時效而消滅
    ：
  ⒈原告分別於78、99年間出售其名下之系爭同意書所列網寮段9
    58-145地號土地、竹篙厝段3938-6地號土地，均未依系爭同
    意書之約定分配半數價金給被告，被告亦未依系爭同意書之
    約定向原告催討。縱認兩造因系爭同意書而有借名登記關係
    存在，該借名登記關係至少於78、99年間已因兩造間之默示
    意思表示合致或現實行為之合致，而遭合意解除或撤銷，系
    爭同意書溯及自始不生效力。
　⒉系爭同意書至多僅能成立贈與契約或互易契約，且原告自75
    年1月14日系爭同意書成立時起，即得就系爭土地對被告行
    使一定持分之所有權移轉登記請求權，該請求權已於90年1
    月14日因罹於時效而消滅，原告於108年11月19日始提起本
    件訴訟而行使該移轉登記請求權，應無理由。
　⒊縱鈞院認定不該當解除或撤銷之要件，然原告於78年間出售
    網寮段958-145地號土地時，未依系爭同意書將價金半數分
    配給被告，被告亦未依系爭同意書向原告請求價金半數，應
    可認定兩造已於78年間合意終止系爭同意書，則原告不論係
    類推適用民法第541條第2項、系爭同意書之約定或不當得利
    之關係而請求移轉土地所有權，其請求權於93年間已因罹於
    15年時效而消滅，原告遲至108年11月29日始提起本件訴訟
    請求移轉登記，亦無理由。　
三、兩造不爭執事項：
  ㈠兩造曾於75年1月14日簽立系爭同意書，內容如下：立同意書
    人劉茂鑫、劉茂林貳人同意後列所有不動產，不管現登記名
    義人為貳人中之任何壹人所有，或貳人共有，或登記為第參
    人名義，其產權為貳人所平均共有。嗣後任何不動產之管理
    使用、處分、買賣、設定負擔、租賃，均須經貳人同意共同
    為之。恐口無憑立此為據（調解卷第125頁）。
  ㈡臺南市○○區○○段000地號土地（分割自網寮段960-1地號，重
    測前為網寮段960-5地號），原登記在被告名下，嗣於94年
    間遭臺南市政府徵收取得地價補償費2025萬6040元（本院卷
    三第395-400頁）。
  ㈢被告於94年7月26日將1012萬8020元，匯入原告所有之臺灣中
    小企業銀行00000000000號帳戶內（本院卷一第285-289頁）
    。
四、兩造爭執事項：
  ㈠原告主張系爭同意書之「同意後列所有不動產」附件係原證5
    （本院卷一第231頁），有無理由？
  ㈡如是，兩造間依系爭同意書之記載，就系爭土地有無借名登
    記或其他本於系爭同意書之契約關係，而約定登記在被告名
    下？
  ㈢原告主張以本件民事起訴狀繕本送達被告時，為終止借名登
    記契約之意思表示，類推適用民法第541條第2項委任關係，
    或依系爭同意書約定「其產權為貳人所平均共有」，或依民
    法第179條不當得利法律關係，擇一請求被告移轉系爭土地
    所有權如附表所示，有無理由？
五、本院得心證之理由：
　㈠系爭同意書之「同意後列所有不動產」附件，即係原證5附表
    所列之不動產：
　⒈查本院於109年6月3日言詞辯論期日，曾當庭勘驗原告提出之
    系爭同意書及原證5原本，經核與卷內原告提出之系爭同意
    書及附件相同，該原本紙張老舊，系爭同意書上蓋有兩造之
    印章，原證5及系爭同意書之間蓋有兩造印章之騎縫章，系
    爭同意書及原證5所釘之釘書針旁，留有先前用釘書針釘過
    所遺留之針孔等情，有該日之言詞辯論筆錄在卷可佐（本院
    卷一第198頁）。系爭同意書及原證5間之騎縫章既為兩造之
    印章且互核相符，故原證5應屬系爭同意書所附之附件無訛
    。
　⒉次查，兩造間曾就中興段913地號、兵南段20地號土地上之臺
    南市○○區○○路000號、181號建物及停車場租金糾紛，由原告
    於103年間向本院提起民事訴訟請求被告返還不當得利（即
    另案），經本院於105年4月22日以103年度訴字第1233號為
    第一審判決，兩造均提起上訴，經臺南高分院於106年5月4
    日以105年度上易字第173號，判決被告應給付原告145萬420
    0元，及自105年9月13日起至清償日止，按週年利率百分五
    計算之利息，被告之上訴駁回。被告不服再提起上訴，經最
    高法院於106年7月20日以106年度台上字第2009號裁定駁回
    上訴確定在案，有上開本院、臺南高分院民事判決及最高法
    院民事裁定在卷可參（本院卷五第255-269頁、卷一第257-2
    73頁），堪認屬實。而原告於另案在本院早已提出系爭同意
    書及其附件即原證5（參另案本院卷一第18-19頁），且兩造
    於另案並未爭執該附件之真實性，又本院及臺南高分院確定
    判決之理由，均提及系爭同意書附件所載之26筆土地等語（
    參另案本院判決得心證之理由㈢⒉⒊、臺南高分院判決得心證
    之理由㈢⒉），即認定原證5即系爭同意書所附之附件，被告
    自不得於本件訴訟再予爭執其真實。
　㈡兩造簽立之系爭同意書有效成立，原告本於系爭同意書之請
    求權未逾15年時效而消滅，惟兩造間就系爭土地並無借名登
    記關係存在：
　⒈按訴訟標的之法律關係，於確定之終局判決中經裁判者，當
    事人之一造以該確定判決之結果為基礎，於新訴訟用作攻擊
    防禦方法時，他造應受其既判力之拘束，不得以該確定判決
    言詞辯論終結前，所提出或得提出而未提出之其他攻擊防禦
    方法為與該確定判決意旨相反之主張（最高法院42年台上字
    第1306號民事判例意旨參照）。至89年2月9日修正之民事訴
    訟法第244條第1項第2款，將原規定之「訴訟標的」修正為
    「訴訟標的及其原因事實」，乃因訴訟標的之涵義，必須與
    原因事實相結合，以使訴狀所表明請求法院審判之範圍更加
    明確。則於判斷既判力之客觀範圍時，自應依原告起訴主張
    之原因事實所特定之訴訟標的法律關係為據，凡屬確定判決
    同一原因事實所涵攝之法律關係，均應受其既判力之拘束，
    且不得以該確定判決言詞辯論終結前，所提出或得提出而未
    提出之其他攻擊防禦方法，為與該確定判決意旨相反之主張
    ，此乃法院應以「既判事項為基礎處理新訴」及「禁止矛盾
    」之既判力積極的作用，以杜當事人就法院據以為判斷訴訟
    標的權利或法律關係存否之基礎資料，再次要求法院另行確
    定或重新評價，俾免該既判力因而失其意義，亦即既判力之
    「遮斷效」（最高法院100年度台抗字第62號民事裁定意旨
    參照）。
　⒉查另案確定判決之理由，業已認定原告未提出簽立系爭同意
    書前，其已取得上開土地所有權之證據，故其主張依系爭同
    意書，將上開土地借名登記在被告名下，自難採信。惟依系
    爭同意書內容，兩造均同意上開土地之產權為二人平均共有
    ，系爭同意書所載包含上開土地等26筆土地於管理、使用、
    租賃時，均須由兩造同意後為之。且被告同意原告於上開土
    地上建造建物，並對於原告將上開不動產出租予他人使用收
    益乙事，已依據系爭同意書之約定表示同意，且於103至104
    年間，原告尚有將上開建物、停車場出租予他人之情形，難
    認原告有不主張其管理、使用上開土地之權利或殆於行使之
    情形，被告抗辯原告依系爭同意書之請求權已罹於15年時效
    亦不可採等情，有該案民事判決可參（本院卷一第266頁，
    即該判決得心證之理由㈢⒈⒉）。故就系爭同意書合法有效成
    立、原告依系爭同意書之請求權未罹於時效及依系爭同意書
    內容，如附表編號2、5之上開土地產權為兩造共有，然非借
    名登記乙節，業經另案確定判決之既判力所拘束，本院自不
    得就該訴訟標的之上開法律關係為歧異之判斷。
  ⒊再按稱「借名登記」者，謂當事人約定一方將自己之財產以
    他方名義登記，而仍由自己管理、使用、處分，他方允就該
    財產為出名登記之契約。故除雙方另有約定外，出名登記之
    一方僅負出名之義務，並無其他義務（最高法院103年度台
    上字第2694號民事判決參照）。查另案確定判決縱未就如附
    表所示之其餘編號1、3、4、6-11之土地判斷有無借名登記
    等情，然系爭同意書之附件係包含中興段913地號、兵南段2
    0地號土地在內之11筆系爭土地，縱系爭土地所有權登記在
    被告名下，惟系爭同意書上既記載「後列所有不動產，不管
    現登記名義人為二人中之任何一人所有，或二人共有，或登
    記為第三人名義，其產權為二人所平均共有」，即無論現登
    記名義人係原告或被告，包含中興段913地號、兵南段20地
    號在內之系爭土地所有權，兩造均同意屬二人平均共有，此
    應係本於兩造合意簽立之系爭同意書而來之權利，實與上揭
    最高法院判決之「借名登記」要件有別，且原告亦無法提出
    出資購買系爭土地之證據，單憑其提出之系爭土地上建物之
    租金轉帳金流表、分配表（本院卷四第623-648頁），難認
    兩造間就系爭土地上確有借名登記關係。
　⒋按請求權，因15年間不行使而消滅；消滅時效，因起訴、承
    認而中斷；時效中斷者，自中斷之事由終止時，重行起算；
    因起訴而中斷之時效，自受確定判決，或因其他方法訴訟終
    結時，重行起算；時效完成後，債務人得拒絕給付，民法第
    125條前段、第129條第1項第1、2款、第137條第1、2項、第
    144條第1項分別定有明文。查另案確定判決認定原告於103
    年依系爭同意書起訴請求被告返還不當得利時，原告並未殆
    於主張或行使權利，故該請求權並未罹於15年之時效而消滅
    ，而該案係於最高法院於106年7月20日裁定駁回上訴確定，
    業如前述，則原告就系爭同意書之請求權應自106年7月21日
    再重行起算15年之時效期間，迄自本件訴訟於108年12月4日
    繫屬於本院時（參調解卷第13頁），並未罹於時效而消滅。
    　
  ㈢原告得依系爭同意書之約定，請求被告將系爭土地權利2分之
    1移轉予原告：
  ⒈被告固抗辯兩造互負移轉土地所有權之債務，故得以相互抵
    銷云云。惟按二人互負債務，而其給付種類相同，並均屆清
    償期者，各得以其債務，與他方之債務，互為抵銷。但依債
    之性質不能抵銷或依當事人之特約不得抵銷者，不在此限。
    民法第334第1項定有明文。查兩造簽立之系爭同意書，其意
    旨在於明定原證5所列之不動產，其產權由兩造平均共有，
    其管理使用、處分、買賣、設定負擔、租賃，亦兩造同意始
    能為之，亦即係規範該不動產之產權劃分及權利義務之行使
    ，並未課以兩造需將其名下不動產所有權2分之1互為移轉登
    記予雙方之義務，亦未有請求移轉登記所有權期限之約定，
    故非兩造互負債務，被告前揭抗辯，尚屬無據。
　⒉被告另抗辯原告出售其名下竹篙厝段3938-6地號、網寮段958
    -145地號土地後，並未分配半數價金給被告，其基於系爭同
    意書所應給付被告之半數價金，與其基於系爭同意書對被告
    請求移轉2分之1所有權，均係基於系爭同意書而來，被告自
    得主張同時履行抗辯之事由云云。惟按因契約互負債務者，
    於他方當事人未為對待給付前，得拒絕自己之給付。但自己
    有先為給付之義務者，不在此限。民法第264條第1項定有明
    文。查系爭同意書係規範兩造就原證5所列不動產之產權劃
    分及權利義務之行使，已如前述，即原告主張被告應移轉系
    爭土地所有權2分之1予己，旨在將系爭土地所有權藉由移轉
    登記程序，明確劃分兩造基於系爭同意書就系爭土地享有之
    權利義務，被告亦得主張將原告名下之原證5所列之不動產
    所有權2分之1移轉登記予己，且原告於108年11月29日民事
    起訴狀陳明「倘被告願依系爭同意書辦理變更，原告亦願配
    合將權利範圍2分之1變更登記為被告所有」，被告縱可請求
    給付上開土地出售價金之半數，然此非本件同時履行抗辯之
    事由，故被告上開抗辯，亦屬無據。　
  ⒊準此，系爭同意書既為兩造合意所簽立，且請求權未罹於時
    效而消滅，亦無所謂抵銷或同時履行抗辯之事由，則原告依
    系爭同意書約定，請求被告移轉系爭土地權利2分之1予己，
    自屬有據。
六、綜上所述，原告依系爭同意書之契約關係，請求被告移轉系
    爭土地應有部分如附表所示，為有理由，應予准許。
七、兩造其餘主張、陳述及所提之證據暨攻擊防禦方法，經本院
    斟酌後，認為均不足以影響本判決之結果，無庸再逐一予以
    論列，併此敘明。
八、訴訟費用負擔之依據：民事訴訟法第78條。
中　　華　　民　　國　　111 　年　　5 　　月　　31　　日
                  民事第一庭　法  官　陳尹捷
以上正本係照原本作成。
如不服本判決，應於判決送達後20日內，向本院提出上訴狀並表
明上訴理由，如於本判決宣示後送達前提起上訴者，應於判決送
達後20日內補提上訴理由書（須附繕本）。
如委任律師提起上訴者，應一併繳納上訴裁判費。　　　　　　
中　　華　　民　　國　　111 　年　　6 　　月　　1 　　日
　　　　　　　　　            書記官  周玉茹
附表：
編 號 地    號 原　地　號 所有權人 原因發生及登記日期 登記原因 原告請求被告移轉之應有部分 備  註 1 臺南市○○區○○段00地號 分割自網寮段960-3地號，重測前：同段960-22地號 被告 72年12月16日、73年3月31日 分割轉載 1/2 調解卷第41頁 2 臺南市○○區○○段00地號 分割自網寮段960-1地號，重測前：同段960-3地號 被告 59年2月12日、59年5月21日 買賣 1/2 調解卷第43頁 3 臺南市○○區○○段00地號 分割自網寮段960-3地號，重測前：同段960-20地號 被告 72年12月16日，73年3月31日 分割轉載 1/2 本院卷四第433頁 4 臺南市○○區○○段00地號 分割自網寮段960-3地號，重測前：同段960-21地號 被告 72年12月16日、73年3月31日 分割轉載 1/2 調解卷第45頁 5 臺南市○○區○○段000地號 分割自網寮段960-5地號，重測前：同段960-18地號 被告 72年12月16日、73年3月31日 分割轉載 1/2 調解卷第47頁 6 臺南市○○區○○段000地號 分割自網寮段960-5地號，重測前：同段960-19地號 被告 72年12月16日，73年3月31日 分割轉載 1/2 調解卷第49頁 7 臺南市○區○○段000地號 重測前：東門四小段216-6號，重測前：龍山段395地號 被告（應有部分20分之2） 73年6月18日，74年7月15日 繼承 1/20 本院卷一第111-113頁 8 臺南市○區○○段000地號 重測前：龍山段394地號 被告（應有部分20分之2） 74年8月26日，74年12月17日 共有物分割 1/20 本院卷一第115-117頁 9 臺南市○區○○段000地號 重測前：東門四小段216-6號，重測前：龍山段395地號 被告 67年4月24日，67年6月8日 買賣 1/2 本院卷一第119頁 10 臺南市○○區○○○段00000地號  被告 78年3月10日，78年4月15日 買賣 1/2 調解卷第83頁 11 臺南市○○區○○○段000地號  被告 78年3月10日，78年4月15日 買賣 1/2 調解卷第85頁